【裁判字號】    97,上訴,3615
【裁判日期】    970826
【裁判案由】    違反槍砲彈藥刀械管制條例
【裁判全文】
臺灣高等法院刑事判決                97年度上訴字第3615號
上  訴  人
即  被  告  甲○○
上列上訴人因違反槍砲彈藥刀械管制條例案件，不服臺灣板橋地
方法院97年度訴字第1009號，中華民國97年6月9日第一審判決（
起訴案號：臺灣板橋地方法院檢察署95年度偵字第17328 號）提
起上訴，本院判決如下：
    主  文
上訴駁回。
    理  由
一、按上訴書狀應敘述具體理由；上訴書狀未敘述上訴理由者，
    應於上訴期間屆滿後20日內補提理由書於原審法院，刑事訴
    訟法第361條第2項、第3 項前段定有明文。而第二審法院認
    為上訴書狀未敘述理由，應以判決駁回之。但其情形可以補
    正而未經原審法院命其補正者，審判長應定期間先命補正，
    此觀同法第367 條規定甚明。又所謂具體理由，必係依據卷
    內既有訴訟資料或提出新事證，指摘或表明第一審判決有何
    採證認事、用法或量刑等足以影響判決本旨之不當或違法，
    而構成應予撤銷之具體事由，始克當之（例如：依憑證據法
    則具體指出所採證據何以不具證據能力，或依憑卷證資料，
    明確指出所為證據證明力之判斷如何違背經驗、論理法則）
    ；倘僅泛言原判決認定事實錯誤、違背法令、量刑失之過重
    或輕縱，而未依上揭意旨指出具體事由，或形式上雖已指出
    具體事由，然該事由縱使屬實，亦不足以認為原判決有何不
    當或違法者（例如：對不具有調查必要性之證據，法院未依
    聲請調查亦未說明理由，或援用證據不當，但除去該證據仍
    應為同一事實之認定），皆難謂係具體理由（最高法院97年
    度台上字第892號判決意旨參照）。
二、經查：
（一）本件原判決依上訴人即被告彭堯宗於警詢、偵查及原審之
      自白、內政部警政署行警察局95年9月8日刑鑑字第095010
      6222號槍彈鑑定書1件，附卷復有具殺傷力之改造手槍1支
      （槍枝管制編號：0000000000號）、子彈1 顆扣案為據，
      認定被告確有未經許可，持有可發射子彈具有殺傷力之改
      造槍枝犯行，並審酌被告素行、犯罪動機、目的、手段、
      其持有之改造槍枝、對社會治安所可能產生之危害非輕，
      兼衡被告之智識程度為國中畢業、犯罪後坦承犯行，態度
      良好等一切情狀，量處被告有期徒刑3年2月等情，均已詳
      敘其所憑證據、認定理由及量刑依據。從形式上觀察，原
      判決並無認定事實錯誤、量刑瑕疵或違背法令之情形。
（二）被告上訴意旨以：1.本件送鑑改造子彈6 顆，鑑定情形為
      ：(一)5顆，認均係由土造金屬彈殼加裝直徑約8.0mm金屬彈
      頭而成之土造子彈，經取樣2顆試射結果：其中1顆，可擊
      發，認具殺傷力；餘1顆，無法擊發，認不具殺傷力。(二)1
      顆，認係由土造金屬彈殼加裝直徑約8.0 mm金屬彈頭而成
      之土造子彈，經檢視，彈底之底火砧片已脫落，無法擊發
      ，依現狀認不具殺傷力。依鑑定結果，可知上開6 顆子彈
      中，仍有3 顆不知其是否具有殺傷力，原審判決僅以「被
      告為警查獲時，扣得具殺傷力之子彈1 顆，因已於鑑驗時
      試射擊發，所遺留之彈殼、彈頭各1 個，及在現場另扣得
      之其餘子彈5 顆，均非違禁物，」亦非被告所有供其犯本
      案之罪所用之物，爰不予宣告沒收等語。而認其餘3 顆子
      彈不具殺傷力，惟是否不具殺傷力之子彈而非違禁物，未
      依刑法第38條第1項第1款規定予以宣告沒收，誠非無疑，
      原審顯有應調查之證據未予調查及適用法則不當之違法。
      2.又被告雖不符自首要件，然被告自白犯罪，犯後態度良
      好，顯已悔悟，原審判處有期徒刑3年2月，顯屬過重云云
      。
（三）按刑事訴訟之上訴制度，其允許受不利益判決之被告得為
      上訴，乃在許其為自己之利益，請求上級法院救濟而設，
      故被告不得為自己之不利益而提起上訴。（最高法院71年
      台上字第5938號判決意旨參照），而上訴利益乃上訴合法
      要件，是被告若為自己之不利益而提起上訴，其上訴因欠
      缺上訴利益而不合法。本件被告所指未經鑑定有無具殺傷
      力之3 顆子彈經原審認定為不具殺傷力，此乃對被告有利
      之認定，被告前揭上訴理由1.之指摘顯係為自己之不利益
      而提起上訴，依上述說明，被告上訴顯非合法。被告上訴
      理由2.指摘原判決量刑過重云云，然此項上訴理由並未具
      體指摘原判決於認定事實，適用法律及量刑等項有何違法
      或不當，自非合法之具體上訴理由，依上開說明，本件上
      訴顯不合法定程式，應予駁回，並不經言詞辯論為之。
據上論斷，應依刑事訴訟法第367條前段、372條，判決如主文。
中    華    民    國    97    年    8    月    26     日
                  刑事第十一庭  審判長法  官  張連財
                                      法  官  林明俊
                                      法  官  楊照男
以上正本證明與原本無異。
如不服本判決，應於收受送達後十日內向本院提出上訴書狀，其
未敘述上訴之理由者並得於提起上訴後十日內向本院補提理由書
（均須按他造當事人之人數附繕本）。
                                      書記官  陳秋雄
中    華    民    國    97    年    8     月    27    日


司法院資訊處製作；財團法人民間司法改革基金會備份。
